臺灣高等法院花蓮分院刑事裁定　　　　　 100年度聲字第26號
聲　請　人　林玉明
即　被　告
上列聲請人因違反貪污治罪條例案件，對於本院中華民國99年11
月29日99年度上更(二)字第1號判決聲請回復原狀暨聲明上訴，
本院裁定如下：
    主  文
聲請駁回。
    理  由
一、聲請意旨略以：按非因過失，遲誤上訴、抗告或聲請再審之
    期間，或聲請撤銷或變更審判長、受命推事、受託推事裁定
    或檢察官命令之期間者，於其原因消滅後5日內，得聲請回
    復原狀，刑事訴訟法第67條第1項定有明文。次按送達文書
    ，除本章有特別規定外，準用民事訴訟法之規定。又送達不
    能向應受送達人為送達或依補充送達規定為之者，得將文書
    寄存送達地之自治或警察機關，並作送達通知書兩份，一份
    黏貼於應受送達人住居所、事務所、營業所或其就業處所門
    首，另一份置於該送達處所信箱或其他適當位置，以為送達
    ，刑事訴訟法第62條、民事訴訟法第138條定有明文。聲請
    人至民國100年2月10日中午接獲法院電話通知領回保釋金，
    始知悉判決正本及上訴權利告知書經寄存送達一事，查鈞院
    對聲請人林玉明寄存送達之地址分別為「台東市○○路○段
    784巷12號」、及「台東市○○路○段779巷8號」，上揭住址
    現為聲請人親友住所，每日均有辨別事理能力之人於該址，
    鈞院逕依寄存送達方式為之，不合寄存送達要件，是以不生
    合法送達效力。退萬步言，縱認寄存送達合法，惟經聲請人
    多次訊問前揭地址之親友，均稱未見有所稱黏貼之送達通知
    單，且地址位處不特定大眾往來通行之地，極有可能因其他
    因素如黏貼不牢、黏貼位置不當、或被他人撕毀等情而脫落
    ，均係郵務寄送時可能發生之情況，此攸關送達是否合法生
    效，懇請鈞院應予詳查該通知單有無黏貼？拍照存照？或黏
    貼位置是否適當？綜上所述，聲請人確未受告知寄存送達情
    事，係屬非因聲請人之過失，致未能於上訴期間提起上訴，
    應准予回復原狀之聲請，準此應以聲明人向受寄存送達之台
    東市豐派出所領取時間，即民國100年2月11日上午8時40分
    許，為送達生效時間，爰於法定期間依法提起上訴，理由狀
    容後補呈云云。
二、按非因過失，遲誤上訴、抗告或聲請再審之期間，或聲請撤
    銷或變更審判長、受命推事、受託推事裁定或檢察官命令之
    期間者，於其原因消滅後5日內，得聲請回復原狀，刑事訴
    訟法第67條第1項所明定。又送達於應受送達人之住居所、
    事務所或營業所，不獲會晤應受送達人，亦無受領文書之同
    居人或受僱人時，得將文書寄存送達地之自治或警察機關，
    並作送達通知書兩份，一份黏貼於應受送達人住居所、事務
    所或其就業處所門首，另一份置於該送達處所信箱或其他適
    當位置，以為送達。寄存送達，自寄存之日起，經10日發生
    效力，為民事訴訟法第138條第1項、第2項所明定，前開規
    定，依刑事訴訟法第62條規定，於刑事訴訟準用之。故送達
    人依此方式為送達判決書正本起，經10日即已生送達之效力
    ，上訴期間，亦自該送達日之翌日起算，至於應受送達人實
    際有無至警察機關領取判決，及至警察機關領得判決之時日
    為何，則非所問（最高法院87年度臺上字第3310號判決意旨
    參照）。
三、經查：
（一）本案就聲請人所呈報二處居住所，即臺東市○○路○段
      779巷8號及臺東市○○路○段784巷12號，曾由送達人員
      即中華郵政公司之郵政投遞人員分別於99年12月7日15時
      許、同年月8日15時許送達至臺東市○○路○段779巷8號
      ，99年12月21日15時許、同年月22日15時許送達至臺東市
      ○○路○段784巷12號，惟均未會晤本人亦無受領文書之
      同居人或受僱人致無法送達，乃依規定制作送達通知書兩
      份，一份黏貼於應受送達人住居所、事務所或其就業處所
      門首，另一份置於該送達處所信箱或其他適當位置，並分
      別於99年12月8日上午10時許、12月22日上午11時許寄存
      於臺東分局豐里派出所以為寄存送達，並於送達方式欄中
      就寄存送達選項以為勾選註記，有卷附送達證書影本及網
      路郵局查詢資料可參，並非如聲請人所稱每日均有辨別事
      理能力之人於該處所之情形，且依客觀經驗判斷，送達人
      員與聲請人素不相識，復無任何怨隙，衡情並無刻意不為
      送達，甘冒偽造文書刑責之可能或必要，使應受送達人逾
      越上訴期間之情形，故聲請人上開所述並不足採信，聲請
      人主張本件不得寄存送達而仍為寄存送達是為違法送達，
      不生送達效力云云，顯違反一般經驗及論理法則，故聲請
      人據此為由提出聲請，洵無取足。
（二）又聲請人以未見送達人於該址有黏貼送達通知單為由，主
      張該通知單係有可能黏貼未牢、黏貼位置不當、或抑被他
      人撕毀等情。惟聲請人所陳稱情形均屬主觀臆測，並未能
      提出具體事證予以證明，其無理由甚明。再揆諸首揭說明
      ，上開判決既依刑事訴訟法第62條準用民事訴訟法第138
      條規定，寄存送達地之警察機關，並作成送達通知書，黏
      貼於應受送達人住居所門首，以為送達，依法自已生合法
      送達之效力。聲請人依法應於10日內即100年1月14日前向
      本院提起上訴始合於法律規定。然聲請人自稱於100年2月
      11日始領取上開寄存送達文書，並至同年月16日提起聲請
      回復原狀暨補行上訴，衡酌上情，本件上訴期間遲誤係因
      聲請人自己過失所致，不符刑事訴訟法第67條「非因過失
      」之要件，聲請人猶執陳詞，聲請回復原狀，並無理由，
      應予駁回。
四、聲請人回復原狀之聲請業經駁回，自無從補行上訴程序，就
    聲請人不服原判決提起上訴部分，亦顯已逾期，併予敘明。
五、據上論斷，依刑事訴訟法第69條第1項前段，裁定如主文。
中    華    民    國   100    年    5     月    4    日
                         審判長法  官   何方興
                               法  官   林碧玲
                               法  官   王紋瑩
以上正本證明與原本無異。
如不服本裁定，應於裁定送達後5日內向本院提出抗告狀。抗告
書狀，並應敘述抗告之理由。
中    華    民    國   100    年    5     月    4     日
                               書記官   李芸宜